Images des répertoires du notaire Alexandre Fortier pour l'étude XXXI
Archives nationales de France
Images des répertoires du notaire Alexandre Fortier pour l'étude XXXI
25 novembre 1728 - 18 janvier 1770
MC/RE/XXXI/2 - MC/RE/XXXI/5
Etude XXXI; Fortier, Alexandre
4 registres
Archives nationales de France
Minutes et répertoires: la loi 2008-696 du 15 juillet 2008 relative aux archives a fixé à 75 ans à compter de la date de l'acte, ou à 25 ans à compter de la date du décès de l'intéressé si ce délai est plus bref, le délai de communication des minutes et répertoires des notaires; ce délai est porté à 100 ans à compter de la date de l'acte si le document se rapporte à un mineur (code du Patrimoine, articles L213-2, 4e d et 5e).
Autres documents de l'étude (dossiers de clients, comptabilité...): s'agissant d'archives privées, ces documents sont communicables selon les modalités fixées par le déposant ou le donateur.
Certains documents ne sont pas accessibles sous leur forme originale en raison de leur mauvais état de conservation.
Registres entrés aux Archives nationales en 1940.
Images des répertoires de l’étude XXXI
Archives de l'étude XXXI
répertoire d'officier public ministériel
- Répertoire chronologique pour la période du 25 au 30 novembre 1728, 25 novembre - 30 novembre 1728; MC/RE/XXXI/2; Le répertoire comporte un seul feuillet et fait partie d'un registre de 265 feuillets de papier manuscrits, hauteur 36.5 x largeur 24 cm. Le registre est en bon état. Il a été restauré.
  Registre folioté en 2003 (foliotation non visible à l'écran)
  Le registre contient aussi le répertoire du notaire Romain Fortier pour la période du 1er janvier 1712 au 23 novembre 1728.
  Le répertoire contient les informations suivantes sur quatre colonnes encadrées: 1. le n° de l'acte dans le mois; 2. la date des actes; 3. la nature des actes; 4. les noms des parties.
  répertoire
  - Liste chronologique des actes pour la période du 25 au 30 novembre 1728, 25 novembre - 30 novembre 1728; 265 v°; 1 feuillet
- Répertoire chronologique pour la période du 1er décembre 1728 au 21 février 1741, 1er décembre 1728 - 21 février 1741; MC/RE/XXXI/3; Un registre de 252 feuillets de papier manuscrits, hauteur 38.5 x largeur 25 cm. Le registre est en mauvais état. Il est dérelié. Les feuillets 1 à 24 et le feuillet 252 sont détachés. Le feuillet 175 est déchiré. Feuilles blanches entre les feuillets 23 r° et 24 r°.
  Le répertoire contient les informations suivantes sur deux colonnes encadrées: 1. le n° de l'acte dans le mois; 2. le titre des actes; 3. la date des actes et les noms des parties.
  - Liste chronologique des actes pour la période du 1er au 31 décembre 1728, 1er décembre - 31 décembre 1728; 1 v°-3 r°; 3 feuillets
  - Liste chronologique des actes pour la période du 2 janvier au 29 décembre 1729, 2 janvier - 29 décembre 1729; 4 r°-22 v°; 19 feuillets
  - Liste chronologique des actes pour la période du 4 janvier au 31 décembre 1730, 4 janvier - 31 décembre 1730; 24 r°-43 v°; 20 feuillets
  - Liste chronologique des actes pour la période du 1er janvier au 31 décembre 1731, 1er janvier - 31 décembre 1731; 44 r°-63 v°; 20 feuillets
  - Liste chronologique des actes pour la période du 2 janvier au 31 décembre 1732, 2 janvier - 31 décembre 1732; 64 r°-85 r°; 22 feuillets
  - Liste chronologique des actes pour la période du 3 janvier au 31 décembre 1733, 3 janvier - 31 décembre 1733; 85 v°-106 v°; 22 feuillets
  - Liste chronologique des actes pour la période du 8 janvier au 30 décembre 1734, 8 janvier - 30 décembre 1734; 107 r°-127 r°; 21 feuillets
  - Liste chronologique des actes pour la période du 7 janvier au 29 décembre 1735, 7 janvier - 29 décembre 1735; 127 v°-146 v°; 20 feuillets
  - Liste chronologique des actes pour la période du 5 janvier au 31 décembre 1736, 5 janvier - 31 décembre 1736; 147 r°-164 r°; 18 feuillets
  - Liste chronologique des actes pour la période du 5 janvier au 31 décembre 1737, 5 janvier - 31 décembre 1737; 164 v°-184 r°; 21 feuillets
  - Liste chronologique des actes pour la période du 7 janvier au 31 décembre 1738, 7 janvier - 31 décembre 1738; 184 v°-204 r°; 21 feuillets
  - Liste chronologique des actes pour la période du 7 janvier au 30 décembre 1739, 7 janvier - 30 décembre 1739; 204 v°-227 r°; 24 feuillets
  - Liste chronologique des actes pour la période du 5 janvier au 30 décembre 1740, 5 janvier - 30 décembre 1740; 227 v°-249 r°; 23 feuillets
  - Liste chronologique des actes pour la période du 2 janvier au 21 février 1741, 2 janvier - 21 février 1741; 249 v°-252 r°; 4 feuillets
    Les actes inscrits dans cette liste sont repris dans le répertoire suivant.
- Répertoire chronologique pour la période du 2 janvier 1741 au 31 décembre 1755, 2 janvier 1741 - 31 décembre 1755; MC/RE/XXXI/4; Un registre de 312 feuillets de papier manuscrits, hauteur 34.3 x largeur 22.5 cm. Le registre est en mauvais état. Il est dérelié. Le feuillet 1 est détaché. Présence de nombreuses pages blanches.
  - Liste chronologique des actes pour la période du 2 janvier au 30 décembre 1741, 2 janvier - 30 décembre 1741; 1 r°-22 r°; 22 feuillets
  - Liste chronologique des actes pour la période du 2 janvier au 30 décembre 1742, 2 janvier - 30 décembre 1742; 23 r°-42 v°; 20 feuillets
  - Liste chronologique des actes pour la période du 8 janvier au 31 décembre 1743, 8 janvier - 31 décembre 1743; 44 r°-62 r°; 19 feuillets
  - Liste chronologique des actes pour la période du 2 janvier au 31 décembre 1744, 2 janvier - 31 décembre 1744; 63 r°-83 r°; 21 feuillets
  - Liste chronologique des actes pour la période du 8 janvier au 31 décembre 1745, 8 janvier - 31 décembre 1745; 84 r°-103 r°; 20 feuillets
  - Liste chronologique des actes pour la période du 4 janvier au 28 décembre 1746, 4 janvier - 28 décembre 1746; 104 r°-122 r°; 19 feuillets
  - Liste chronologique des actes pour la période du 3 janvier au 30 décembre 1747, 3 janvier - 30 décembre 1747; 123 r°-142 v°; 20 feuillets
  - Liste chronologique des actes pour la période du 3 janvier au 31 décembre 1748, 3 janvier - 31 décembre 1748; 144 r°-165 v°; 22 feuillets
  - Liste chronologique des actes pour la période du 1er janvier au 31 décembre 1749, 1er janvier - 31 décembre 1749; 167 r°-188 r°; 22 feuillets
  - Liste chronologique des actes pour la période du 5 janvier au 31 décembre 1750, 5 janvier - 31 décembre 1750; 189 r°-207 v°; 19 feuillets
  - Liste chronologique des actes pour la période du 2 janvier au 29 décembre 1751, 2 janvier - 29 décembre 1751; 209 r°-231 r°; 23 feuillets
  - Liste chronologique des actes pour la période du 2 janvier au 29 décembre 1752, 2 janvier - 29 décembre 1752; 232 r°-253 v°; 22 feuillets
    5 actes, du 2 au 18 janvier, sont reportés en fin de mois; pour 4 de ces actes, les noms de parties ne sont pas renseignés.
  - Liste chronologique des actes pour la période du 1er janvier au 31 décembre 1753, 1er janvier - 31 décembre 1753; 255 r°-272 v°; 18 feuillets
  - Liste chronologique des actes pour la période du 3 janvier au 24 décembre 1754, 3 janvier - 24 décembre 1754; 275 r°-292 v°; 18 feuillets
  - Liste chronologique des actes pour la période du 2 janvier au 31 décembre 1755, 2 janvier - 31 décembre 1755; 293 r°-309 v°; 17 feuillets
- Répertoire chronologique pour la période du 1er février 1756 au 18 janvier 1770, 1er février 1756 - 18 janvier 1770; MC/RE/XXXI/5; Le répertoire comporte 206 feuillets et fait partie d'un registre de 394 feuillets de papier manuscrits, hauteur 36.5 x largeur 24.5 cm, composé de cahiers foliotés par le notaire. Le registre est en très mauvais état. La reliure est fortement endommagée. Les feuillets 2 à 60, 61 à 85, et 87 à 106, formant cahiers sont détachés. Nombreux feuillets déchirés. Pages blanches entre les feuillets 60 v° et 61.
  Le registre contient aussi le répertoire du notaire Pierre Laroche pour la période du 14 février 1770 au 24 août 1784.
  - Liste chronologique des actes pour la période du 1er février au 30 novembre 1756, 1er février - 30 novembre 1756; 1 r°-14 v°; 14 feuillets
  - Liste chronologique des actes pour la période du 3 janvier au 31 décembre 1757, 3 janvier - 31 décembre 1757; 15 r°-31 v°; 17 feuillets
  - Liste chronologique des actes pour la période du 3 janvier au 31 décembre 1758, 3 janvier - 31 décembre 1758; 32 r°-47 r°; 16 feuillets
  - Liste chronologique des actes pour la période du 2 janvier au 31 décembre 1759, 2 janvier - 31 décembre 1759; 47 v°-60 r°; 14 feuillets
  - Liste chronologique des actes pour la période du 1er janvier au 31 décembre 1760, 1er janvier - 31 décembre 1760; 61 r°-74 r°; 14 feuillets
  - Liste chronologique des actes pour la période du 3 janvier au 31 décembre 1761, 3 janvier - 31 décembre 1761; 75 r°-89 r°; 15 feuillets
  - Liste chronologique des actes pour la période du 2 janvier au 23 décembre 1762, 2 janvier - 23 décembre 1762; 90 r°-105 v°; 16 feuillets
  - Liste chronologique des actes pour la période du 2 janvier au 31 décembre 1763, 2 janvier - 31 décembre 1763; 106 r°-119 r°; 14 feuillets
    4 actes de janvier sont reportés en fin de mois; pour 2 de ces actes, les noms de parties ne sont pas renseignés.
  - Liste chronologique des actes pour la période du 4 janvier au 31 décembre 1764, 4 janvier - 31 décembre 1764; 119 v°-132 v°; 14 feuillets
  - Liste chronologique des actes pour la période du 4 janvier au 31 décembre 1765, 4 janvier - 31 décembre 1765; 133 r°-145 r°; 13 feuillets
  - Liste chronologique des actes pour la période du 2 janvier au 31 décembre 1766, 2 janvier - 31 décembre 1766; 145 v°-163 r°; 19 feuillets
  - Liste chronologique des actes pour la période du 1er janvier au 31 décembre 1767, 1er janvier - 31 décembre 1767; 163 v°-177 v°; 15 feuillets
  - Liste chronologique des actes pour la période du 3 janvier au 31 décembre 1768, 3 janvier - 31 décembre 1768; 178 r°-192 r°; 15 feuillets
  - Liste chronologique des actes pour la période du 2 janvier au 22 décembre 1769, 2 janvier - 22 décembre 1769; 192 v°-205 v°; 14 feuillets
  - Liste chronologique des actes pour la période du 2 au 18 janvier 1770, 2 janvier - 18 janvier 1770; 206 r°; 1 feuillet
    L'acte du 18 janvier est signé du notaire Jean Antoine Dosfant, notaire-substituant.